臺灣苗栗地方法院民事裁定　　　　　　　 100年度聲字第51號
聲　請　人　何剛
上列當事人間聲請迴避事件，本院裁定如下：
    主  文
聲請駁回。
    理  由
一、按法官有民事訴訟法第32條所定以外之情形，足認其執行職
    務有偏頗之虞者，當事人得聲請法官迴避，民事訴訟法第33
    條第1項第2款固定有明文。次按民事訴訟法第33條第1項第2
    款規定法官有應自行迴避而不自行迴避以外之情形，足認其
    執行職務有偏頗之虞，據而聲請法官迴避者，應以法官對於
    訴訟標的有特別利害關係，或與當事人之一造有密切之交誼
    或嫌怨，或基於其他情形客觀上足疑其為不公平之審判者為
    其原因事實，若僅憑當事人之主觀臆測，或不滿意法官進行
    訴訟遲緩，或認法官指揮訴訟欠當，則不得謂其有偏頗之虞
    ；僅於訴訟進行中有所指揮或裁判，致當事人一造不利，在
    主觀上疑其不公，自不能遽以偏頗為理由聲請拒卻，最高法
    院69年台抗字第457號、18年抗字第342號判例意旨可資參照
    。此種迴避原因，依同法第34條第2項、第284條之規定，應
    提出能即時調查之證據，自聲請之日起3日內釋明之。
二、聲請意旨略以：聲請人與陳毓珍間侵權行為損害賠償事件，
    分由本院黃怡玲法官審理，訴訟至今，黃法官於庭審中對於
    附帶上訴人方之任何請求與聲請，均立即接受並竭盡全力協
    助調查，對於所有應負之義務從不追究。對於上訴人方（即
    聲請人）依法聲請追究亦不理會，對於上訴人本訴主旨任何
    相關查證聲請完全不聞問，亦不附正當理由駁回，反倒先設
    定即便證明是真的，法官也早已有心證。本訴庭審對於附帶
    上訴人方袒護偏頗至極。為此，爰依民事訴訟法第33條第1
    項第2 款規定，聲請該法官迴避等語。
三、經查，聲請人所執上開聲請黃怡玲法官迴避之事由，均係就
    黃怡玲法官於審理本院99年度簡上字第35號侵權行為損害賠
    償事件時所為訴訟指揮、闡明、發問或曉諭加以指摘，而在
    主觀上猜測承審法官有偏頗之虞，尚非在客觀上有何足令人
    疑其為不公平審判之情事，揆諸前揭規定及說明，自不得據
    為聲請迴避之原因。此外，聲請人等提起本件聲請後，復未
    據提出其他任何能即時調查之證據以釋明黃怡玲法官於該件
    訴訟有何特別利害關係，或與當事人之一造有何交誼或嫌怨
    等事實存在，聲請人等徒執前情主張黃怡玲法官對聲請人等
    有所嫌怨，而有偏頗之虞云云，自無理由，應予駁回。
四、爰裁定如主文。
中    華    民    國   100    年    7     月    21    日
                  民事庭法  官  宋國鎮
                        法  官  吳國聖
                        法  官  王炳人
以上正本係照原本作成。
如不服本裁定應於送達後10日內向本院提出抗告狀，並繳納抗告
費新臺幣1,000元。
                        書記官  許慈郁
中    華    民    國  100     年    7     月    21    日